臺灣高等法院刑事判決　　　　　　　　100年度上訴字第299號
上　訴　人
即　被　告　林奎璿
上列上訴人因廢棄物清理法案件，不服臺灣板橋地方法院99年度
訴緝字第177號，中華民國99年11月3日第一審判決（起訴案號：
臺灣板橋地方法院檢察署96年偵字第12252號、23970號），提起
上訴，本院判決如下：
    主  文
原判決撤銷。
林奎璿共同未依廢棄物清理法第四十一條第一項規定領有廢棄物
清除許可文件，從事廢棄物貯存、清除，處有期徒刑壹年肆月。
    事  實
一、林奎璿自民國93年11月15日起至96年09月16日止擔任基隆市
    ○○區○○街3、5號永竟環保工程有限公司（下稱永竟公司
    ）負責人，而永竟公司取得基隆市政府核發之乙級一般事業
    廢棄物處理許可證（九四基環廢處字第0001號、九六基環廢
    處字第0002號，許可期限：至97年05月11日止），處理場（
    廠）地點設在上址，其明知永竟公司雖領有乙級處理許可證
    ，但不得於未經許可或核備之中間轉運站或貯存場從事貯存
    、清除作業，詎其基於未依前開永竟公司所取得廢棄物處理
    許可證內容從事廢棄物貯存犯意，及與原先不知情設臺北縣
    土城市○○路76巷11號之「柏鍚工程有限公司」（下稱柏鍚
    公司）之登記名義負責人陳柏欽（其涉犯違反廢棄物清理法
    案件，業經臺灣高等法院以98年度上訴字第4135號刑事判決
    處有期徒刑一年，尚未確定），均明知柏鍚公司未領有事業
    廢棄物清除許可證，基於未領有廢棄物清除許可文件而從事
    廢棄物貯存、清除單一犯意，由林奎璿於94年9月8日以柏楊
    公司名義向凌戍城（起訴書誤載為「凌戌城」，茲予更正）
    承租臺北縣土城市○○路76巷11號房地，並自95年09月中旬
    某日起至96年09月11日止，未經主管機關許可，在臺北縣土
    城市○○路76巷11號，以柏鍚公司名義，經營屬一般事業廢
    棄物之建築廢棄物及其他一般事業廢棄物之貯存、清除業務
    ，由林奎璿以永竟公司名義與中福營造有限公司（下稱中福
    公司）、宏裕營造有限公司（下稱宏裕公司）等公司簽訂工
    地營建混合物委託清除、處理合約書，並委由設臺北縣樹林
    市○○路○ 段466號6樓之聯鍚實業有限公司（下稱聯鍚公司
    ，領有臺北縣政府核發之乙級一般事業廢棄物清除許可證〈
    北府環四乙清字第397 號，許可期限至99年2月5日止〉）負
    責人連煜驞（其涉犯違反廢棄物清理法案件，業經臺灣板橋
    地方法院檢察署檢察官以99年偵字第6382號提起公訴，原審
    以99年度訴字第2356號審理中）所屬車輛載運上開簽約工地
    之建築廢棄物及其他一般事業廢棄物至柏鍚公司前開地址傾
    倒，而以此方式從事廢棄物之貯存、清除行為；嗣於96年03
    月28日經警第一次查獲，陳柏欽於96年7月9日被通知至台北
    縣政府警察局土城分局接受詢問後，始悉林奎璿原未經伊同
    意在上址貯存、清除一般事業廢棄物，竟自該日起至同年09
    月11日止，未經主管機關許可，明知柏鍚公司未領有事業廢
    棄物清除許可證，二人共同基於未領有廢棄物清除許可文件
    而從事廢棄物貯存、清除單一犯意聯絡，共同經營上開廢棄
    物貯存、清除業務行為，經警於96年09月11日在上址再度查
    獲。
二、案經臺北縣政府警察局土城分局移送臺灣板橋地方法院檢察
    署檢察官偵查起訴。
    理  由
壹、證據能力部分：
一、刑事訴訟法第159條第1項雖規定，被告以外之人於審判外之
    言詞或書面陳述，除法律有規定外，不得作為證據。惟同法
    第159條之5明定：「被告以外之人於審判外之陳述，雖不符
    前4 條之規定，而經當事人於審判程序同意作為證據，法院
    審酌該言詞陳述或書面陳述作成時之情況，認為適當者，亦
    得為證據」、「當事人、代理人或辯護人於法院調查證據時
    ，知有第159條第1項不得為證據之情形，而未於言詞辯論終
    結前聲明異議者，視為有前項之同意」，其立法理由在於傳
    聞證據未經當事人之反對詰問予以核實，乃排斥其證據能力
    。惟當事人如放棄對原供述人之反對詰問權，於審判程序表
    示同意該等傳聞證據可作為證據，此時，法院除認該傳聞證
    據欠缺適當性外，自可承認其證據能力。又當事人、代理人
    或辯護人於調查證據時，知有刑事訴訟法第159條第1項不得
    為證據情形，卻表示「對於證據調查無異議」、「沒有意見
    」等意思，而未於言詞辯論終結前聲明異議者，應視為已有
    將該等傳聞證據採為證據之同意（最高法院93年度台上字第
    3533號、94年度台上字第2976號判決）。
二、被告林奎璿及檢察官於法院審判期日，對於下列經法院調查
    之證據方法，均表示對證據能力不爭執，於審判期日就法院
    一一提示之前揭證據方法，於言詞辯論終結前，均未就所調
    查之證據主張有刑事訴訟法第159條第1項不得為證據之情形
    ，參照上開說明要旨，本案經調查之證據，均有證據能力。
貳、實體方面：
一、訊據上訴人即被告（下稱被告林奎璿），固坦認其曾任永竟
    公司負責人，及永竟公司與中福公司、宏裕公司等公司簽訂
    工地營建混合物清除合約書，並委由證人連煜驞所經營聯鍚
    公司所屬車輛負責載運上開簽約工地之建築廢棄物及其他一
    般事業廢棄物之事實，惟矢口否認有違反廢棄物清理法犯行
    ，先後辯稱：陳柏欽請其擔任前開租賃房屋契約之保證人，
    警察查獲時，其係被通知後始到現場，並未參與本案廢棄物
    之清除及處理、載運，這些都是陳柏欽姊弟及母親在做的；
    聯鍚公司和永竟公司簽訂清運合約，由聯鍚公司至工地載運
    後送到永竟公司處理場即基隆市○○區○○街一號，於91、
    92年間，環保署規定可以就近載運至集散地，聯鍚公司連煜
    驞遂介紹陳柏欽要開公司作為集散地、資源回收，設在忠義
    路，所以才找其當保證人，陳柏欽姊弟說要申請集散地許可
    ；其在警詢時，因陳柏欽要其幫他母親說話，叫其說是現場
    負責人，所以才承認是負責人，但其之前在警局所言不實在
    云云。經查：
(一)被告於前開期間，擔任永竟公司負責人，永竟公司取得前開
    乙級一般事業廢棄物處理許可證，處理場（廠）地點設在基
    隆市○○區○○街3、5號，而同案被告陳柏欽擔任柏鍚公司
    登記名義負責人，實際負責人為被告，並由被告以柏鍚公司
    名義向證人凌戍城承租臺北縣土城市○○路76巷11號，及由
    被告以其所經營永竟公司名義與中福、宏裕等公司簽訂工地
    營建混合物清除合約書，另由證人連煜驞所經營之聯鍚公司
    所屬車輛載運上開簽約工地營建廢棄物及其他事業廢棄物至
    柏鍚公司所承租之臺北縣土城市○○路76巷11號土地，以此
    方法從事廢棄物之貯存、清除行為，嗣於96年03月28日第一
    次為警在上址查獲後，繼續在上址從事一般事業廢棄物貯存
    、清除業務，第二次於同年09月11日為警在上址查獲等情，
    業據被告於警詢及偵訊時坦認屬實（96年偵字第12252 號偵
    查卷第5至6、32至33、35至36頁。96年偵字第23970 號偵查
    卷05至10頁），核與同案被告陳柏欽於警詢及偵訊時之供述
    （12252卷第21至22頁、23970卷11至14、51至52頁）、證人
    凌戍城於警詢時之證述（96偵12252 卷第23至25頁）、證人
    即凌戍城之配偶黃冬梅、證人連煜驞於原審97年訴字第3280
    號審理時具結證述（詳見97訴3280影卷第48至57頁）之情節
    相符，並有房屋租賃契約書、柏鍚公司變更登記表各01份、
    現場照片40張、柏鍚公司與永竟公司營建混合物處理合約書
    、永竟公司與中福公司廢棄物清運契約書、永竟公司與宏裕
    公司、泰豐環保企業有限公司、聯鍚公司委託清除、處理合
    約書、臺北縣板橋市地政事務所土地複丈成果圖及土城市○
    ○段564地號土地登記第二類謄本各1份、永竟公司員工在職
    證明02紙、基隆市政府廢棄物處理許可證（九四基環廢處字
    第0001號、九六基環廢處字第0002號）02紙（12252卷9至15
    頁、第26至29頁、第37至41頁、第46至61頁，23970 卷第33
    至48、65至72、84至87頁，原審97年度訴字第3280號影卷42
    頁至45頁）在卷可稽，此部分情事，均堪認定。
(二)揆諸現場照片（96偵12252 卷26至27頁），該址掛有永竟公
    司九四基環處字第0001號臨時轉運站及聯鍚公司北府環四乙
    清字第三九七號之招牌，且依柏鍚公司與永竟公司營建混合
    物處理合約書（12252 卷第58至61頁）所示，柏鍚公司提供
    臺北縣土城市○○路76巷11號作為土木及建築廢棄物清運場
    所，並清運至永竟公司處理場所即基隆市○○區○○街3、5
    號，且被告業於偵訊時供稱：96年03月被警察查獲傾倒廢棄
    物在臺北縣土城市○○路76巷11號的廢棄物，是中福公司及
    宏裕公司的，我們跟他們簽約，還有跟永竟公司簽約，由我
    們處理過的廢棄物後交由永竟公司處理；柏鍚公司本身未經
    營廢棄物處理，是跟永竟公司、聯鍚公司簽約，由其他公司
    處理廢棄物，把土城市○○路76巷11號現場當成轉運站；我
    以永竟公司名義與聯鍚公司有合約關係，在合約上確實有指
    定聯鍚公司要清運到上開地址，作為轉運站；上址所堆置的
    廢棄物與永竟公司有關等語（12252 卷33至35頁、原審卷47
    至48頁）綦詳，核與證人連煜驞證稱：我幫林奎璿清運垃圾
    到土城市○○路76巷11號，也有載一些廢鐵去回收，是林奎
    璿指示我的，他叫我的小車載到該址堆置後，再派大車運到
    基隆的處理場；該址上的廢棄物是永竟公司載運工地的垃圾
    ，永竟公司委託聯鍚公司載運到那裡暫存，此事林奎璿知道
    ，因為他是永竟公司負責人，是他指示我暫存在那裡的；上
    開土地是永竟公司轉運站，聯鍚公司與永竟公司簽約，依照
    合約將永竟公司所屬的廢棄物載運到轉運站等語（97訴3280
    影卷第53至54頁、原審卷46頁至48頁）相符，足認永竟公司
    以柏鍚公司所承租之臺北縣土城市○○路76巷11號土地作為
    貯存、清除土木及建築廢棄物之轉運站至明。況徵前揭合約
    書僅有永竟公司及被告林奎璿簽章，並無柏鍚公司或陳柏欽
    簽章，可見被告林奎璿確係負責處理前開貯存、清除建築廢
    棄物事宜之人，則被告事後翻異其詞辯稱：那是柏鍚公司與
    聯鍚公司的事，其完全不知情云云，即屬無據，不足採信。
(三)又查，永竟公司雖領有基隆市政府核發之乙級一般事業廢棄
    物處理許可證（九六基環廢處字第0002號），但並無於臺北
    縣土城市○○路76巷11號設置處理場（廠）乙節，有基隆市
    環境保護局96年11月12日基環廢壹字第0960020464號函（96
    偵12252 卷85至86頁）附卷可證，且聯鍚公司亦雖領有臺北
    縣政府核發之乙級一般事業廢棄物清除許可證（北府環四乙
    清字第397 號），但許可證並未登載廢棄物貯存場或轉運站
    ，亦未核准其於臺北縣土城市○○路76巷11號之土地從事清
    除、處理廢棄物，聯鍚公司之廢棄物清除許可證申請文件中
    係提報該址為事業清除機具停車場用地乙節，有臺北縣政府
    環境保護局96年11月12日北環廢字第0960079704號函暨聯鍚
    公司乙級廢棄物清除許可證影本、廢棄物清除許可申請文件
    停車場相關資料（停車場址位置圖、土地使用同意書、土地
    登記謄本）影本各1份（12252卷第79至83頁）足證，是以，
    被告林奎璿及陳柏欽以柏鍚公司名義將臺北縣土城市○○路
    76巷11號作為一般事業廢棄物貯存、清除之場所，既未取得
    許可證，且亦與被告林奎璿以永竟公司所領有之事業廢棄物
    處理許可證內容不合，顯然渠等前開將永竟公司上開簽約工
    地之事業廢棄物傾倒至柏鍚公司所承租臺北縣土城市○○路
    76巷11號土地上，於法即有不合。
(四)證人黃冬梅於原審法院97訴3280案件審理時證稱：與林奎璿
    簽約租賃土地，在我家簽約，我有在場，有我婆婆凌陳妝及
    凌再添，對方只有林奎璿；偵23970 卷20頁照片上的鐵皮屋
    是林奎璿蓋的，是搭屋的工人告訴我的；租金之前是林奎璿
    給我們，他拿給凌再添，後來找不到林奎璿，就由連煜驞支
    付；該房屋租賃契約柏鍚公司及陳柏欽是林奎璿寫的等語（
    97訴3280影卷第48至52頁），衡諸證人黃冬梅與被告間並無
    仇隙怨懟，自無虛詞構陷被告之理，且核與同案被告陳柏欽
    供稱：簽約的事情我不知道，但是由林奎璿處理，租金是林
    奎璿支付等語（97訴3280影卷59頁），及證人連煜驞證稱：
    該址租賃契約是林奎璿簽約的等語（97訴3280影卷第54頁）
    相合；況徵該租賃契約（12252 卷第64、65頁）所示，立契
    約人（乙方）簽章欄「柏鍚工程有限公司」、「陳柏欽」均
    係用印及書寫，及身分證號碼及住址係書寫，而乙方連帶保
    證人（丙方）簽章欄「林奎璿」係用印及書寫，且身分證號
    碼及住址係書寫，將兩者予以肉眼觀察比對結果發現，兩者
    筆跡、書寫方式、筆順頗相似，是證人黃冬梅、陳柏欽、連
    煜驞前開證述，洵堪採信，被告辯稱：陳柏欽的簽名是誰簽
    的其不知道，其只是擔任保證人云云，顯屬事後推諉卸責之
    詞，不足採信。
(五)復按，共同正犯係共同實施犯罪行為之人，在共同意思範圍
    內，各自分擔犯罪行為之一部，相互利用他人之行為，以達
    其犯罪之目的，其成立不以全體均行參與實施犯罪構成要件
    之行為為要件。如行為人以自己共同犯罪之意思，事前同謀
    ，而由其中一部分人實行犯罪之行為者，亦應認為共同正犯
    ，使之對於全部行為所發生之結果，負其責任。共同正犯於
    其犯意聯絡範圍內，雖僅參與部分犯行之實施，仍應對其他
    共犯所分擔實施之犯行負全部事實之刑責；共同正犯之意思
    聯絡，並不以數人間直接發生者為限，即有間接之聯絡者，
    亦包括在內。徵諸證人即同案被告陳柏欽於審理證稱：我與
    林奎璿合作，我出資1、20 萬元，我出名登記為柏鍚公司之
    負責人，現場由林奎璿負責；林奎璿叫我投資柏鍚公司，所
    有業務由林奎璿負責，一開始我知道是做建材買賣，後來他
    和我提過要做廢棄物等情（原審卷44、45頁），證人連煜驞
    於法院審理時證稱：林奎璿指示我，用小車載到上址堆置後
    ，再派大車運到基隆的處理場；該址上的廢棄物是永竟公司
    載運工地的垃圾，永竟公司委託聯鍚公司載運；上開土地是
    永竟公司轉運站，聯鍚公司與永竟公司簽約，依照合約將永
    竟公司所屬的廢棄物載運到轉運站等語（97訴3280影卷53、
    54頁，原審卷46至48頁）可知，被告與同案被告陳柏欽共同
    出資並欲以上址設置轉運站，渠等均明知該址尚未以柏鍚公
    司名義申請取得清除廢棄物許可證，且被告既為永竟公司負
    責人，亦明知永竟公司所領有之事業廢棄物處理許可證內容
    並不包含以臺北縣土城市○○路76巷11號作為事業廢棄物貯
    存、清除之轉運站或經申請核備許可，被告負責之永竟公司
    經營在先，亦出面訂約，被告顯基於違反廢棄物清理法規範
    之犯意，利用同案被告陳柏欽擔任柏鍚公司之登記名義人，
    且由被告委由聯鍚公司連煜驞所屬車輛載運前開簽約工地之
    廢棄物至上址傾倒，被告犯意應極明顯。而依警訊筆錄所示
    ，96年03月28日被警查獲後，警方僅通知被告到場，被告亦
    先後在警訊及偵查中坦承上開犯行，陳柏欽卻到96年7月9日
    經通知始到案，依伊於警訊、偵查中所供，及原審先後供述
    、證稱情節，伊亦未出面訂約，堪認陳柏欽原僅係柏鍚公司
    登記名義人，並未知悉被告先前所作所為，惟陳柏欽知情後
    ，猶與被告共同繼續經營，經警於09月11日再度查獲，此段
    期間之犯行，堪認陳柏欽與被告就柏鍚公司未經主管機關許
    可領有廢棄物清除文件，而從事前開廢棄物貯存、清除行為
    ，有犯意聯絡及行為分擔，應甚明顯，被告辯稱：上址所堆
    置廢棄物與其無關云云，不足採信。又被告於本院請求傳喚
    之證人盧姓師父、杰師兄、陳師兄、凌再添，均乏正確姓名
    或住址可資傳喚，本院因認無從調查（言詞辯論後所提書狀
    ，已無從傳喚），依上論述，亦無礙上開犯行認定。綜上，
    本件事證已臻明確，被告犯行，洵堪認定，應依法論科。
二、論罪科刑部分：
(一)按廢棄物清理法第41條第1 項前段規定，從事廢棄物清除、
    處理業務者，應向直轄市、縣（市）主管機關或中央主管機
    關委託之機關申請核發公民營廢棄物清除處理機構許可文件
    後，始得受託清除、處理廢棄物業務。次按為有效清除處理
    廢棄物，改善環境衛生，維護國民健康，公民營廢棄物清除
    、處理機構，必須具備一定之條件、具備自有設施、設置專
    業技術人員等，始得向主管機關申請核發公民營廢棄物清除
    處理機構許可證，為廢棄物清理法第41條第1 項、第42條所
    明定。此項立法目的，在於限定符合法定申請許可條件之專
    業機構始得從事廢棄物處理行為，並非容許一般欠缺專業能
    力之人擅自處理廢棄物。再按，廢棄物清理法所稱廢棄物，
    分下列二種：1.一般廢棄物：垃圾、糞尿、動物屍體或其他
    非事業機構所產生足以污染環境之固體或液體廢棄物；2.事
    業廢棄物：(1)有害事業廢棄物：由事業機構所產生具有毒性
    、危險性，其濃度或數量足以影響人體健康或污染環境之廢
    棄物；(2)一般事業廢棄物：由事業機構所產生有害事業廢棄
    物以外之廢棄物；從事廢棄物清除、處理業務者，應向直轄
    市、縣（市）主管機關或中央主管機關委託之機關申請核發
    公民營廢棄物清除處理機構許可文件後，始得受託清除、處
    理廢棄物業務，同法第2條第1項、第41條第1 項定有明文。
    又查，行政院環保署依廢棄物清理法第36條第2 項規定訂頒
    有「事業廢棄物貯存清除處理方法及設施標準」，依其第2
    條第1、2、3 款規定，所謂「貯存」係指事業廢棄物於清除
    、處理前，放置於特定地點或貯存容器、設施內之行為；所
    謂「清除」則指事業廢棄物之收集、運輸行為；至於「處理
    」係指下列行為：(1)中間處理：指事業廢棄物在最終處置或
    再利用前，以物理、化學、生物、熱處理或其他處理方法，
    改變其物理、化學、生物特性或成分，達成分離、減積、去
    毒、固化或安定之行為。(2)終處置：指衛生掩埋、封閉掩埋
    、安定掩埋或海洋棄置事業廢棄物之行為。(3)再利用：指事
    業產生之事業廢棄物自行、販賣、轉讓或委託做為原料、材
    料、燃料、填土或其他經中央目的事業主管機關認定之用途
    行為，並應符合其規定者。是廢棄物之貯存、清除與處理，
    即有不同定義及適用範圍。
(二)茲查，柏鍚公司未領有廢棄物清除許可文件，且永竟公司雖
    領有事業廢棄物處理許可證，但未經核准在臺北縣土城市○
    ○路76巷11號土地從事貯存廢棄物，被告竟與嗣後知情同案
    被告陳柏欽合意將上開簽約工地之建築廢棄物及其他一般事
    業廢棄物委由聯鍚公司之連煜驞所屬車輛載運至上址傾倒，
    而以此方式從事廢棄物之貯存、清除行為，核被告所為，係
    犯廢棄物清理法第46條第4款（起訴書誤載為「第46條第1項
    第4款」，茲予更正）之未依同法第41條第1項規定領有廢棄
    物清除文件而從事廢棄物貯存、清除罪及未依廢棄物處理許
    可文件內容貯存廢棄物罪。又被告與陳柏欽係將前開廢棄物
    載運至上址貯存、清除行為，客觀上並非屬處理廢棄物行為
    ，起訴書犯罪事實欄認其等係基於未領有廢棄物貯存、清除
    許可文件從事廢棄物貯存、清除犯意，然起訴書有關論罪法
    條部分誤載為「未依規定領有廢棄物處理許可文件從事廢棄
    物處理罪嫌」，茲予更正，該起訴法條與應適用之法條款項
    相同並無變更，本院自無庸予以變更起訴法條，附此敘明。
    再被告與陳柏欽就未依廢棄物清理法第41條第1項規定領有
    廢棄物清除文件而從事廢棄物貯存、清除之犯行，就陳柏欽
    嗣知情之犯行，有犯意聯絡及行為分擔，為共同正犯。被告
    自95年中旬某日起至96年09月11日止，接續多次貯存、清除
    廢棄物，惟廢棄物之貯存、清除，本質上原具有反覆、延續
    實行之特徵，而被告等人顯均基於單一犯意，利用同一機會
    ，在密切接近之一定時、地持續實行廢棄物貯存、清除之行
    為，侵害同一環境保護之社會法益，依社會通念可以認為具
    有反覆性、延續性，即學理上所稱之「集合犯」，均應僅應
    論以一罪。又被告以上開同一貯存、清除之行為而同時觸犯
    廢棄物清理法第46條第4款前段及同條第4款後段之罪名，係
    想像競合犯，爰依刑法第55條之規定，從一重即未依廢棄物
    清理法第41條第1項規定領有廢棄物清除許可文件而從事廢
    棄物貯存、清除罪處斷。公訴人僅認被告係涉犯廢棄物清理
    法第46條第4款前段之行為，但漏未論及其以永竟公司名義
    未依上開廢棄物處理許可文件內容貯存廢棄物而涉犯同法第
    46條第4款後段行為，然該部分與前開起訴部分具有裁判上
    一罪之想像競合犯關係，已如前述，自為起訴效力所及，本
    院自得併予審酌，附此敘明。
(三)原審經審理結果，認被告罪證明確，予以論科，固非無見，
    但原審認定被告與同案被告陳柏欽自95年09月中旬起，即有
    共同經營犯行，與卷內證據未合，自有違誤。被告提起上訴
    ，否認上開犯行，核非可採，但原判決既有上開可議，即屬
    無可維持，自應由本院撤銷改判。爰審酌被告為個人私利，
    罔顧土地自然狀態之永續利用，未經主管機關許可，貯存、
    清除廢棄物，足以妨害上址環境衛生、並危及生態，兼衡其
    犯罪之動機、手段、所生危害，及其犯罪所得之利益，犯罪
    後經起訴，猶不到案，而經通緝到案，犯後否認犯行之態度
    等一切情狀，量處被告有期徒刑一年四月，以示懲儆。
據上論斷，應依刑事訴訟法第369條第1項前段、第364條、第299
條第1項前段，廢棄物清理法第46條第4款，刑法第11條前段、第
28條、第55條，判決如主文。
本案經檢察官呂丁旺到庭執行職務
中    華    民    國   100    年    5     月    3     日
                  刑事第九庭審判長法  官  陳貽男
                                  法  官  許必奇
                                  法  官  蔡聰明
以上正本證明與原本無異。
如不服本判決，應於收受送達後10日內向本院提出上訴書狀，其
未敘述上訴之理由者並得於提起上訴後10日內向本院補提理由書
（均須按他造當事人之人數附繕本）「切勿逕送上級法院」。
                                  書記官  張郁琳
中    華    民    國   100    年    5     月    3     日
附錄：本案論罪科刑法條全文
廢棄物清理法第46條：
有下列情形之一者，處1年以上5年以下有期徒刑，得併科新臺幣
3百萬元以下罰金：
一、任意棄置有害事業廢棄物。
二、事業負責人或相關人員未依本法規定之方式貯存、清除、處
    理或再利用廢棄物，致污染環境。
三、未經主管機關許可，提供土地回填、堆置廢棄物。
四、未依第41條第1 項規定領有廢棄物清除、處理許可文件，從
    事廢棄物貯存、清除、處理，或未依廢棄物清除、處理許可
    文件內容貯存、清除、處理廢棄物。
五、執行機關之人員委託未取得許可文件之業者，清除、處理一
    般廢棄物者；或明知受託人非法清除、處理而仍委託。
六、公民營廢棄物處理機構負責人或相關人員、或執行機關之人
    員未處理廢棄物，開具虛偽證明。